臺灣高雄地方法院刑事判決　　　　　　 93年度重訴字第129號
公　訴　人　臺灣高雄地方法院檢察署檢察官
被　　　告　己○○
選任辯護人　蘇錫欽律師
　　　　　　李育任律師
上列被告因違反槍砲彈藥刀械管制條例等案件，經檢察官提起公
訴（93年度偵字第13834號），本院判決如下：
    主  文
己○○共同未經許可，運輸衝鋒槍，累犯，處有期徒刑拾伍年，
併科罰金新臺幣佰萬元，罰金如易服勞役，以罰金總額與陸個
月之日數比例折算；褫奪公權捌年。扣案如附表編號壹至貳拾捌
所示之物（不包括試射滅失之子彈）均沒收之。
    事  實
一、己○○綽號「阿明」，曾於民國86年間，因賭博案件，經本
    院以86年度易字第7227號判處有期徒刑5 月確定，甫於87年
    1 月19日易科罰金執行完畢，仍不知悔改，嗣於91年間，受
    時任臺灣高雄地方法院檢察署檢察官戊○○及法務部調查局
    航業海員調查處高雄調查站（下稱高雄海調站）調查員辛○○指示，利用其在菲律賓從事海產事業之機，提供菲律賓走
    私槍械情資予國內檢調單位，詎其明知槍枝、子彈均屬懲治
    走私條例公告之管制進口物品，且依槍砲彈藥刀械管制條例
    規定，未經許可不得運輸、持有，竟與趙培盛（另案通緝中
    ）、丁○○（經本院92年度重訴緝字第7 號判刑在案，並經
    臺灣高等法院高雄分院93年度上重訴字第20號判決上訴駁回
    ，嗣經最高法院94年度臺上字第1781撤銷原判決，發回臺灣
    高等法院高雄分院，由臺灣高等法院高雄分院94年度上重更
    （一）13號案件審理中）、甲○○（經本院93年度重訴字第
    39號判刑在案，現由臺灣高等法院高雄分院93年度上訴字11
    64號案件審理中）、乙○○（經本院以93年度重訴字第46號
    判刑在案，現由臺灣高等法院高雄分院94年度上訴字第579
    號案件審理中）、丙○○（經本院93年度重訴字第49號判刑
    在案，現由臺灣高等法院高雄分院94年上重訴字第1 號案件
    審理中）及真實姓名年籍不詳，綽號Tony之成年菲律賓華僑
    等人，共同基於以貨櫃夾藏運輸槍彈入境之犯意聯絡，由丁○○先依趙培盛之指示，於91年間，至菲律賓負責購買申報
    貨櫃進口貨物椰子籬笆，並覓得不知情之菲律賓VANGELYN報
    關行，接洽自菲律賓馬尼拉市將椰子籬笆裝櫃出口運輸至高
    雄市高雄港報關事項，趙培盛則於91年12月14日與己○○、
    甲○○、丙○○共同自高雄小港國際機場搭機前往菲律賓馬
    尼拉市，與乙○○及丁○○會合。趙培盛向乙○○表明欲購
    買槍彈之意，委請乙○○仲介槍彈買賣，並擔任其等在菲律
    賓期間之導遊及翻譯，乙○○明知趙培盛等人欲走私槍彈回
    臺，竟仍允諾，並引介日本國籍根本晃與趙培盛認識。丁○○則依趙培盛之指示，與菲律賓VANGELYN報關行接洽自菲律
    賓馬尼拉市將貨物裝櫃出口運輸至高雄港之報關事項，並介
    紹不知情之報關行職員Simon Reandino（下稱Simon）與 趙
    培盛認識。趙培盛、甲○○、丙○○、己○○等人於91年12
    月21日返臺後，趙培盛又於92年1 月11日偕同丙○○、甲○○，自高雄小港國際機場機前往菲律賓馬尼拉市，即與丁○○、Tony、朱俊德、Simon 相約在當地泛太平洋飯店1 樓咖
    啡廳見面，趙培盛即指示丁○○購買夾藏槍彈之「菜底」椰
    子籬笆5 千件及芒果乾8 箱，及委託Simon 代辦貨櫃報關事
    宜，並接手處理運費支付等後續事項。丁○○、與Tony依趙
    培盛之指示，在菲律賓馬尼拉機場附近之TARAMAQUE 承租房
    屋1 棟，供藏放槍彈之用。己○○則於同年1 月14日自高雄
    小港國際機場搭機前往菲律賓馬尼拉市與趙培盛等人會合。
    期間，乙○○仲介趙培盛、己○○至J&J 槍店，介紹趙培盛
    購得制式手槍6 枝；丁○○復與趙培盛、丙○○、己○○及
    Tony等人至馬尼拉郊區美容院試槍；同日夜間，丁○○與丙○○重返該美容院，採購3 支貝瑞塔手槍及4 千發子彈；次
    日，丁○○再次陪同趙培盛、丙○○及Tony到美容院，購買
    數支槍械，並於該日晚間，與丙○○前往美容院收取2 把舊
    貝瑞塔手槍，次日再經趙培盛指示，帶同丙○○到美容院收
    取2 千發子彈；乙○○又擔任翻譯，陪同趙培盛、甲○○，
    由根本晃及其菲律賓友人帶路，至馬尼拉市乙沙克楠美營區
    及波尼伐秀營區門外，分別購得制式自動步槍2 枝及制式步
    槍子彈5 百顆，另向該同行之菲律賓人購買貝瑞塔廠製制式
    手槍1 枝；根本晃復透過乙○○以15萬披索販賣M11A型制式
    衝鋒槍1 枝予趙培盛，由乙○○陪同根本晃至丁○○友人綽
    號阿峰之男子住處附近，將該槍交付丁○○收執，並由丙○○在趙培盛電話指示下，交付價款予根本晃；根本晃隨後又
    以5 萬披索販賣制式手槍1 枝予趙培盛，由乙○○陪同趙培
    盛、甲○○向根本晃取槍及付款；另根本晃仲介趙培盛以5
    萬披索向丁正祥購買制式手槍1 枝，由乙○○陪同甲○○向
    丁正祥取槍及付款。趙培盛復電請乙○○代向J&J 槍店訂購
    制式子彈1 千顆，由乙○○先代墊1 萬5 千披索之價款，再
    由該槍店店員開車載乙○○及子彈，前往上開丁○○、Tony
    所承租之房屋交貨給甲○○。嗣趙培盛陸續購得如附表所示
    之槍彈後，遂於92年1 月16日晚間至17日凌晨間，指示丁○○將所購得之芒果乾8 箱送至上開丁○○及Tony所承租之房
    屋，並指揮甲○○、丙○○、己○○、丁○○、Tony等人將
    上開槍彈包裝並藏置於芒果乾紙箱中。中途丁○○先行離去
    ，委託所採購椰子籬笆公司人員，將椰子籬笆載至馬尼拉市區邊之約定地點，趙培盛則僱請不知情之菲律賓成
    年人駕車將上開夾藏槍彈之芒果乾8 箱及趙培盛等人載至前
    開地點與丁○○會合，VANGELYN報關行亦委請不知情之韓國
    KMTCLINE公司提供貨櫃，且經該公司菲律賓總代理NYK-FILS
    HIPPING CORPORATION 公司將編號KMTU0000000 號之空貨櫃
    拖運至指定地點，迨於次日凌晨，趙培盛即指揮甲○○、丙○○、己○○、Tony等人將上開芒果乾8 箱搬入貨櫃最內層
    擺放，再由丁○○指揮不知情之椰子籬笆公司人員將椰子籬
    笆搬入貨櫃內作為掩飾，最後趙培盛並將該只貨櫃交與VANG
    ELYN報關行職員Simon 封櫃，並委請Simon 以丁○○為收貨
    人，辦理報關出口。己○○見所購槍彈已完成裝櫃，即將起
    運，復另行起意，將貨櫃號碼以簡訊傳送予辛○○。趙培盛
    、丙○○旋於翌日返臺，甲○○、己○○則依趙培盛指示，
    待Simon 完成貨櫃報關手續，取得貨櫃提單後，始於92年1
    月22日搭機返臺。嗣該只貨櫃經VANGELYN報關行委由韓國KM
    TC LINE 公司之菲律賓總代理NYK-FIL SHIPPING CORPORATI
    ON公司運送，韓國KMTC LINE 公司於92年1 月17日、同年月
    21日，先後開立收貨人為丁○○、貨名為椰子籬笆5 千件、
    目的港為高雄港之形式托運單及提單予VANGELYN報關行，並
    將該只貨櫃交予巴哈馬籍CONSISTENCE 貨櫃船運送，韓國KM
    TC LINE 公司之臺灣總代理式邦船務代理有限公司從業人員
    取得前開貨櫃進口相關資料後，於92年1 月24日由該公司高
    雄分公司傳真予不知情之港口船務指定代理海鑫船務代理有
    限公司（下稱海鑫公司）從業人員，海鑫公司從業人員隨即
    將該只貨櫃之進口艙單、貨櫃清單、提單等文件傳真予不知
    情之德利船務代理有限公司（下稱德利公司）從業人員，由
    德利公司從業人員向財政部高雄關稅局辦理進口手續。而該
    貨櫃船於92年1 月22日駛離菲律賓馬尼拉港後，於同年1 月
    25 日 凌晨運輸駛抵高雄港並停泊於第78號碼頭。惟趙培盛
    並已事先指示甲○○、己○○向航空警察局高雄分局及高雄
    海調站提出檢舉，分別以化名「小寶」、「阿國」製作「吳
    先生」等人涉嫌走私槍械之檢舉筆錄，嗣經臺灣高雄地方法
    院檢察署檢察官指揮高雄海調站、航空警察局高雄分局、保
    安警察第3 總隊、高雄縣警察局刑警隊及少年隊、高雄市政
    府警察局前鎮分局、刑事警察局偵6 隊等單位所組成之專案
    小組，於92年1 月25日下午3 時30分許，在高雄港第78號碼
    頭之貨櫃集散站，會同財政部高雄關稅局稽查人員，對於前
    開貨櫃開櫃查驗，當場發現除申報裝載之椰子籬笆外，在貨
    櫃之最裏層藏有芒果乾8 箱，開啟後扣得如附表所示之槍彈
    ，始悉上情，並扣得如附表所示之槍彈。
二、案經臺灣高等法院高雄分院檢察署檢察官函送臺灣高雄地方
    法院檢察署偵查起訴。
    理  由
壹、認定事實
一、關於辯護人爭執被告己○○以外之人於審判外之言詞或書面
    陳述之證據能力，及本案其他證據方法之證據能力，本院認
    定如下：
（一）證人甲○○、丁○○、乙○○、丙○○等人於檢察事務官
      、司法警察調查中所為之陳述：
    1、按被告以外之人於檢察事務官、司法警察官或司法警察
       調查中所為之陳述，與審判中不符時，其先前之陳述具
       有較可信之特別情況，且為證明犯罪事實存否所必要者
       ，得為證據，刑事訴訟法第159 條之2 定有明文。
    2、證人甲○○、丁○○、乙○○、丙○○等人於檢察事務
       官及司法警察調查中所為之陳述，為被告以外之人於審
       判外之言詞陳述，依刑事訴訟法第159 條第1 項之規定
       ，原則上不具證據能力，而其4 人所為之證述與本院審
       理時所為之證述不相符合，是否得依刑事訴訟法第159
       條之2 規定，認定其4 人於檢察事務官及司法警察調查
       時所為之陳述具有證據能力，應審核其4 人於檢察事務
       官及司法警察調查中之陳述，是否符合「具有較可信之
       特別情況（即可信性）」，且「為證明犯罪事實存否所
       必要（即必要性）」之要件，茲論述如下：
  （1）必要性：
       證人甲○○、丁○○、乙○○、丙○○等人於檢察事務
       官及司法警察調查中所為之陳述，為其等與被告共同或
       幫助被告運輸、走私槍彈之過程，上開陳述均屬證明本
       案犯罪事實存否所必要者，而具有必要性無疑。
  （2）可信性：
       按所謂「具有較可信之特別情況」，係指證人於檢察事
       務官、司法檢察官或司法警察調查中所為之陳述，與審
       判中不符，而其先前之陳述，從客觀上之環境或條件等
       情況加以觀察，有足以取代審判中反對詰問之可信性保
       證者而言。證人所為之先前陳述，相較於審判中之陳述
       ，是否具有更可信之特別情況，應依其陳述時外部之客
       觀情況，綜合比較判斷之，不得僅以證人之先前陳述與
       案發時間接近，記憶清晰為由，遽認有證據能力，最高
       法院94年臺上字第1785號判決參照。而所謂「顯有不可
       信性」、「相對特別可信性」與「絕對特別可信性」，
       係指陳述是否出於供述者之真意、有無違法取供情事之
       信用性而言，故應就偵查或調查筆錄製作之原因、過程
       及其功能等加以觀察其信用性，據以判斷該傳聞證據是
       否有顯不可信或有特別可信之情況而例外具有證據能力
       ，並非對其陳述內容之證明力如何加以論斷，2 者之層
       次有別，不容混淆，最高法院94年臺上字第629 號判決
       參照。準此，本院乃就證人甲○○、丁○○、乙○○、
       丙○○等人於檢察事務官及司法警察調查中所為陳述，
       其筆錄製作之原因及過程，有無違法取供之情事予以探
       究：
     本案係臺灣高雄地方法院檢察署檢察官率同高雄海調站
       、航空警察局高雄分局、保安警察第3 總隊、高雄縣政
       府警察局刑警及少年隊、高雄市政府警察局前鎮分局、
       刑事警察局偵6 隊等單位組成之專案查緝人員，會同財
       政部高雄關稅局稽查人員於92年1 月25日破獲丁○○走
       私槍彈案件，循線查悉另案被告趙培盛、證人甲○○、
       丁○○、乙○○、丙○○等人與被告涉嫌共同或幫助運
       輸槍彈犯行。證人丁○○係經本院90年8 月26日通緝，
       嗣於92年12月9 日在菲律賓馬尼拉市HOLIDAY INN 對面
       之保時捷KTV ，被菲律賓移民局查獲，旋於92年12月11
       日遣返國內歸案，即日進行詢問，有各該警詢筆錄在卷
       足憑，而檢警循線查悉證人甲○○、丙○○、朱俊德共
       同涉犯本案犯行，旋分別於93年2 月18日、3 月18日、
       3 月2 日起，陸續進行偵辦，亦有各該警詢、偵訊筆錄
       附卷可考，顯然係於本案破獲並查悉其餘共犯後，即陸
       續就證人丁○○、甲○○、乙○○、丙○○等人製作檢
       察事務官及司法警察詢問筆錄甚明，則證人甲○○、丁○○、乙○○、丙○○等人於所認知事實發生後，尚未
       經相互勾串沾污，即對就所知覺之事實向檢察事務官或
       司法警察陳述，是其4 人陳述時，應尚無時間或動機編
       造與知覺事實不一致之陳述，且先前之陳述，因距離案
       發時間較近，尚未因自己涉案而遭檢察官提起公訴或經
       法院判刑，內心較無顧忌，亦無與被告或其他共犯勾串
       之情事，不致發生一般傳聞證據中證人記憶瑕疵之風險
       ，故應具有較可信之額外保證。
     證人丁○○、甲○○、乙○○、丙○○等人於檢察事務
       官、司法警察官及司法警察詢問時，皆直指被告參與本
       案購買、包裝、運輸槍彈犯行，諸此皆為證人丁○○、
       甲○○、乙○○、丙○○等人之親身經歷，倘非證人丁○○、甲○○、乙○○、丙○○等人向檢察事務官、司
       法警察官或司法警察所為陳述，則檢察事務官、司法警
       察官或司法警察又如何憑空杜撰？況證人丁○○、甲○○、丙○○、朱俊德等人於檢察事務官、司法警察官或
       司法警察詢問時，對於自己所參與之運輸、走私槍彈犯
       行，供述甚詳且較無保留，益見其等於檢察事務官、司
       法警察官或司法警察詢問之初，未及顧忌利害關係，所
       述較具可信性。
     次由證人丁○○、甲○○、乙○○、丙○○等人於本院
       審判中之陳述有多處矛盾之點，以此相較渠等於檢察事
       務官、司法警察官或司法警察詢問時所製作之筆錄，而
       以渠等於檢察事務官、司法警察官或司法警察詢問時製
       作之筆錄較為可信，分述如下：
     I證人丁○○於本院審理時，先陳稱其把芒果箱送至空屋
       時，被告站在外面，復稱有看到趙培盛、甲○○裝槍時
       ，丙○○、己○○站在旁邊，嗣於檢察官進行反詰問時
       ，又改稱我的印象中是甲○○在裝槍，丙○○在旁邊等
       語（本院94年7 月21日審判筆錄參照），則證人丁○○
       於本院上開審理期日之證詞，明顯呈現前後矛盾而不相
       符合之情形。且其於本院審理時所為之證詞，不僅對於
       重要問題皆表示不復記憶，且與之前在檢查事務官、司
       法警察詢問、檢察官偵訊及本院另案審理時之自白顯不
       相符，應認無非係事後迴護被告之詞，不足採信。
     II證人甲○○於本院審理時，供稱貨櫃號碼係伊記在手機
       中（本院94年7 月28日審判筆錄參照），亦與被告所陳
       係其將貨櫃號碼記下，傳簡訊予辛○○等情迥異，再者
       據證人甲○○陳稱，其與被告滯留菲律賓，遲至92年1
       月22日方回國，係因證人甲○○央求被告陪同遊玩，與
       證人丙○○當日審判時所述，證人甲○○與被告係經趙
       培盛指示，監視丁○○其餘不法情事相違，益見證人間
       之證詞彼此矛盾，而有不足採信之情形。
     再者，被告與證人甲○○、丙○○、朱俊德等人預謀串
       供，利用囚車運往出庭應訊之機會，擬推翻渠等於檢察
       事務官、司法警察官、司法警察詢問及檢察官訊問時所
       為陳述等情，業據丁○○於檢察官訊問及司法警察詢問
       時，結證屬實（司法警察93年12月15日詢問筆錄、檢察
       官同日訊問筆錄附臺灣高雄地方法院檢察署93年度偵字
       第13834 號偵查卷宗參照），核與朱俊德於檢察官訊問
       時結證情節相符（檢察官93年12月21日偵訊筆錄附臺灣
       高雄地方法院檢察署93年度偵字第13834 號偵查卷宗參
       照），衡情證人丁○○、朱俊德，就被告所涉違反槍砲
       彈藥刀械管制條例案件，利害關係相同，證人丁○○與
       朱俊德供稱被告預謀串證，推翻渠等已為供述，亦無減
       於彼等所涉案件罪責，渠等與被告亦無讎隙，當無甘冒
       偽證罪之險、任意構陷被告之理，是證人丁○○、朱俊
       德於司法警察詢問及檢察官訊問時陳稱：被告與證人甲○○、丙○○、乙○○預謀串證等情，應堪信為真實，
       況證人甲○○於司法警察詢問時亦稱：趙培盛曾要我日
       後若被有關單位調查時，不能說是與趙培盛去菲律賓買
       槍，而是去買海產，是在菲律賓當地看到「吳先生」非
       法走私槍械來臺，經我發現後，返臺予以舉發，事實上
       是趙培盛邀同我們去買槍，己○○也曾去找過我，要我
       如果被有關單位抓到，要依照培盛教的說辭應答等語（
       見司法警察93年10月19日調查筆錄附臺灣高雄地方法院
       檢察署93年度偵字第13834 號偵查卷宗），益見被告與
       證人串證情事，堪信屬實。則證人丁○○、甲○○、丙○○、朱俊德於本院審理時所為供述，雖與渠等分別於
       檢察事務官、司法警察官或司法警察詢問時供述情節迥
       異，惟證人甲○○、丙○○、朱俊德於本院審理時所為
       供述，既有串供之虞，亦應以其於檢察事務官、司法警
       察官或司法警察詢問時所為供述，具有較可信之特別情
       況，應無可疑。
     至辯護人所指證人甲○○、丙○○於警詢、偵訊及本院
       另案審理時所為供述，係經檢察官脅迫，非其自由意識
       所為云云。惟查，證人甲○○、丙○○於警詢時所為供
       述，均係針對問題回答，並於筆錄之末簽名等情，有各
       該檢察事務官、司法警察詢問筆錄在卷可稽，又證人甲○○、丙○○於檢察事務官、司法警察詢問時所為供述
       ，復核與證人甲○○迭於偵訊、本院93年度重訴字第39
       號、93年度重訴字第46號、92年度重訴緝字第7 號、92
       年度重訴字第83號，及證人丙○○迭於93年度重訴字第
       49號、93年度重訴字第46號、92年度重訴緝字第7 號審
       理中供陳情節相符，益可認定被告於警詢時所為之自白
       ，應係出於自己之意思所為之。再者，辯護人雖稱證人
       甲○○於本院93年度重訴字第46號、92年度重訴緝字第
       7 號、93年度重訴字第39號，及證人丙○○於本院93年
       度重訴字第46號、92年度重訴緝字第7 號審理時所為陳
       述，係受檢察官求處死刑等語所脅迫云云。惟查，證人
       甲○○、丙○○所涉違反槍砲彈藥刀械管制條例案件罪
       責，檢察官雖有具體求刑表示意見之權限，惟刑度審酌
       應係法院職權，法律對此偵審程序設有明文規定，非檢
       察官可左右，證人甲○○、丙○○智識程度非低，豈可
       能因此而遭受脅迫致自白犯罪？再者，證人甲○○於本
       院93年度重訴字第39號審理時，既經指定公設辯護人為
       其辯護，並告知其法律上應有之保障，當係於訴訟上權
       利受障之情境下所為供述，又何以為與其於檢察事務官
       、司法警察詢問及檢察官訊問時供述情節相符之詞，益
       見證人甲○○、丙○○於警詢、偵訊及本院92年度重訴
       緝字第7 號、93年度重訴字第46號、93年度重訴字第39
       號所為之供述，並無違反自由意志之情形；更何況證人
       上開自白係在法官面前為之，法官偵訊過程中並未以任
       何強暴、脅迫之方法偵訊，揆諸前揭說明，證人於警詢
       、偵訊及本院另案審理中所為陳述，依法皆得為證據，
       而有證據能力。
   3、綜上所述，本案係證人丁○○、甲○○、乙○○、丙○○
      等人於所認知事實發生後，未經相互勾串沾污，尚未因自
      己涉案而遭檢察官提起公訴或經法院判刑，內心較無顧忌
      ，即對就所知覺之事實向檢察事務官或司法警察陳述，且
      證人丁○○、甲○○、乙○○與丙○○於檢察事務官或司
      法警察詢問時之陳述皆相吻合，反觀其4 人於本院審理時
      之證述，前後不一又相互矛盾，顯然其等於警詢、偵訊及
      本院另案審理時所為陳述較之本院審理時所為之證述具有
      特別可信之情況。故證人丁○○、甲○○、乙○○、丙○○等人於檢察事務官或司法警察詢問時所為之陳述，為證
      明事實存否所必要，且具有特別可信之情況，自應依刑事
      訴訟法第159 條之2 之規定，認具證據能力。
（二）證人甲○○、丁○○、乙○○、丙○○等人於偵查中向檢
      察官所為之陳述及於本院另案審理時所為陳述：
   1、按被告以外之人（包括共同被告、共犯）於審判外之言詞
      或書面陳述，除法律有規定者外，不得作為證據刑事訴訟
      法第159 條第1 項固定有明文，將共同被告審判外之陳述
      ，定位為屬傳聞證據，惟如合於同法第159 條之1 至同條
      之5 傳聞例外情形，且具任意性，則仍有證據能力。次按
      法院就被告本人之案件調查共同被告時，該共同被告準用
      有關人證之規定；被告以外之人於法官面前所為之陳述，
      得為證據、被告以外之人於偵查中向檢察官所為之陳述，
      除顯有不可信之情況者外，得為證據，同法第287 條之2
      及第159 條之1 亦定有明文，準此，法院就被告本人之案
      件調查共同被告時，該共同被告準用有關人證之規定，應
      令其具結，以擔保其陳述之正確性，該共同被告以證人身
      分具結之證言即有證據能力，且共同被告於另案法官面前
      所為之陳述，不問係在準備程序或審判期日所為之陳述，
      均係在任意陳述之信用性已受確定保障之情況下所為，因
      此該等陳述應得作為證據，又現行刑事訴訟法規定檢察官
      代表國家偵查犯罪、實施公訴，依法其有訊問被告、證人
      及鑑定人之權，而偵查中檢察官向被告以外之人所取得之
      陳述，原則上均能遵守法律規定，不至於違法取供，其可
      信度極高，是除顯有不可信之情況者外，亦得作為證據，
      亦即檢察官之訊問筆錄，原則上均有證據能力。
   2、證人甲○○、丁○○、乙○○、丙○○等人於偵查中所為
      之陳述，乃屬被告以外之人於偵查中向檢察官所為之言詞
      陳述，依刑事訴訟法第159 條之1 第2 項規定，除顯有不
      可信之情況者外，得為證據，本院審酌刑事訴訟法第159
      條之1 第2 項立法理由前段「檢察官職司追訴犯罪，必須
      對於被告之犯罪事實負舉證之責。就審判程序之訴訟構造
      言，檢察官係屬與被告相對立之當事人一方（參照本法第
      3 條），是故偵查中對被告以外之人所為之偵查筆錄，或
      被告以外之人向檢察官所提之書面陳述，性質上均屬傳聞
      證據，且常為認定被告有罪之證據，自理論上言，如未予
      被告反對詰問、適當辯解之機會，一律准其為證據，似與
      當事人進行主義之精神不無扞格之處，對被告之防禦權亦
      有所妨礙」所示之立法意旨，認被告之對質詰問權於檢察
      官訊問證人時是否受到妥適保障，乃為判斷是否有該條所
      稱「顯有不可信之情況」之重要認定標準之一，則本案檢
      察官傳訊證人甲○○、丁○○、乙○○、丙○○等人作證
      時，被告並未在場，即未讓被告有對質詰問之機會，自不
      具有可性信之擔保，原應認無證據能力。惟證人甲○○、
      丁○○、乙○○、丙○○等人於本院94年7 月21日、同年
      月28日審判時，已基於證人地位、經合法具結、並在賦予
      被告對質詰問機會之情形下為證述，則其前開於偵查時所
      為之證述，即因其在本案公判庭至本院作證，而取得證據
      能力。
   3、證人甲○○、丁○○、乙○○、丙○○等人於本院另案審
      理中所為之陳述，為被告以外之人於審判外向法官所為之
      陳述，不問係在準備程序或審判期日所為，均係在任意陳
      述之信用性已受確定保障之情況下所為，且證人甲○○、
      丁○○、乙○○、丙○○等人於本院94年7 月21日、同年
      月28日審判時，已基於證人地位、經合法具結、並在賦予
      被告對質詰問機會之情形下為證述，復已於本院審理時，
      賦予被告及辯護人表示意見之機會，該等陳述應得作為證
      據。
（三）按(1)除顯有不可信之情況外，公務員職務上製作之紀錄文
      書、證明文書。(2)除顯有不可信之情況外，從事業務之人
      於業務上或通常業務過程所須製作之紀錄文書、證明文書
      。(3)除前2 款之情形外，其他於可信之特別情況下所製作
      之文書，亦得為證據，刑事訴訟法第159 條之4 定有明文
      。
   1、被告、另案被告趙培盛、證人甲○○、丁○○、丙○○等
      人之入出境查詢紀錄，屬內政部警政署入出境管理局之公
      務員職務上製作，經常處於可受公開檢查之狀態，若有錯
      誤，甚易發現而得以及時糾正之紀錄文書，又查無證據證
      明有顯不可信之情況，依上開規定，應有證據能力。
   2、另中華航空公司高雄分公司93年1 月12日2004KHHDM0026
      號函所附出境班機高雄飛馬尼拉CI637 號91年1 2 月14日
      、92年1 月11日、92年4 月8 日、入境班機馬尼拉飛高雄
      CI638 號91年12月21日、92年1 月22日、92年4 月29日之
      全機旅客名單、式邦公司KMTC-MNL0000000 號大提單、編
      號KMTU0000000 號貨櫃中華民國海關艙單、進口貨櫃清單
      、貨櫃存放通知單、貨櫃泊靠及裝卸資料、船期表等資料
      ，均為從事業務之人於通常業務過程不間斷而準確記載，
      且有其他從事業務之人校對其正確性，完成於業務終了前
      後，無預見日後可能會被提供作為證據之偽造動機之紀錄
      文書，復查無證據證明有顯有不可信之情況，依上開規定
      ，應有證據能力。
（四）按被告以外之人於審判外之陳述，雖不符刑事訴訟法第15
      9 條之1 至第159 條之4 之規定，而經當事人於審判程序
      同意作為證據，法院審酌該言詞陳述或書面陳述作成時之
      情況，認為適當者，亦得為證據；當事人、代理人或辯護
      人於法院調查證據時，知有第159 條第1 項不得為證據之
      情形，而未於言詞辯論終結前聲明異議者，視為有前項之
      同意，刑事訴訟法第159 條之5 第1 項、第2 項亦定有明
      文。
   1、刑事訴訟法第273 條第1 項規定，法院得於第1 次審判期
      日前，傳喚被告或其代理人，並通知檢察官、辯護人、輔
      佐人到庭，行準備程序，處理該條所列各款事項。刑事訴
      訟法定準備程序之制度目的即在整理爭點，決定審理時應
      調查之證據及排定調查證據之順序，俾使審判能有效率之
      進行以求訴訟經濟，其中就證據能力部分規定於同條項第
      四款，亦為準備程序應處理之事項。依同法第159 條之5
      第1 項，被告以外之人於審判外之陳述，雖不符第159 條
      之1 至之4 規定，而經當事人於審判程序同意作為證據，
      法院審酌該言詞陳述或書面陳述作成時之情況，認為適當
      者，亦得為證據，第2 項甚至規定，當事人、代理人或辯
      護人於法院調查證據時，知有第159 條第1 項不得為證據
      之情形，而未於言詞辯論終結前聲明異議者，視為有前項
      之同意。此項經當事人同意即可使用傳聞證據之規定，即
      在確認我國刑事訴訟法之當事人，對傳聞證據有處分權，
      故被告或其辯護人於行準備程序時已同意援用證人於審判
      外之書面陳述時，依刑事訴訟第159 條之5 第1 項規定，
      該證據自有證據能力，此乃當事人行使處分權之結果，基
      於權利之行使應依誠信原則、禁反言，及行使權利之結果
      應生一定法律效果之基本原則，除法有明定或存有瑕疵外
      ，自不得恣意撤銷以維持法秩序之安定性。從而被告或其
      辯護人在防禦權已受保障之情況下，行使其對傳聞證據之
      處分權，自不得許其於事後反悔再事爭執，否則行準備程
      序以求訴訟順利密集及經濟之目的自無由達成。
   2、證人郭文萍、林明雪、宋湛生、巫茂仁、辛○○、吳慶文
      、蕭忠輝於司法警察詢問、檢察官訊問及本院另案訊問時
      所為證述，屬被告以外之人於審判外之言詞或書面陳述，
      依刑事訴訟法第159 條第1 項規定不得作為證據，惟被告
      、檢察官或辯護人於法院調查證據時，知有第159 條第1
      項不得為證據之情形，而未於言詞辯論終結前聲明異議，
      依刑事訴訟法第159 條之5 第2 項規定，視為有同條第1
      項之同意，即得為證據。
   3、另財政部高雄關稅局93年4 月16日高普政字第0930200123
      號函附該局92年1 月25日配合辦理KMTU-0000000號貨櫃之
      開櫃查核資料、查獲槍械案照片65張、高雄關稅局扣押貨
      物、運輸工具收據及搜索筆錄與所附槍彈清單、刑事案件
      證物採驗紀錄表、臺灣高等法院93年3 月18日信實字第
      0930 102187 號函檢附之駐菲律賓代表處93年3 月15日菲
      行字第930548號函文資料及中譯本、法務部00000000000
      函附譯文、臺灣高雄地方法院檢察署92年1 月17日雄檢楠
      果字第7239號函、航空警察局92年1 月23日化名「小寶」
      之檢舉筆錄、高雄海調站92年1 月23日化名「阿國」之檢
      舉筆錄、船務公司資料、扣按如附表所示槍彈、內政部警
      政署刑事警察局92年3 月12日刑鑑字第0920020804號槍彈
      鑑定書等資料，雖查無符合刑事訴訟法第159 條之1 至第
      159 之4 規定等情形，但檢察官、被告及辯護人於本院調
      查證據，提示前開資料並告以要旨，且經渠等表示意見時
      ，已知上開資料屬被告以外之人於審判外之書面陳述，均
      未於言詞辯論終結前聲明異議，視為渠等已同意將上開資
      料作為證據，本院審酌上開資料作成時之情況，並無顯不
      可信之情形，認為以之作為本案之證據亦屬適當，依上開
      規定，認均有證據能力。
二、認定犯罪事實所憑之證據及理由：
（一）被告於本院審理時，固坦承於91年12月14日起至同年月21
      日間與趙培盛、丙○○及甲○○等人同往菲律賓，復於92
      年1 月14日起至同年月22日止獨往菲律賓與趙培盛等人會
      合，期間目睹丁○○及Tony在空屋包裝槍彈過程，並隨丁○○等人至貨櫃裝填地點，見丁○○等人將夾藏槍彈之芒
      果乾紙箱裝入貨櫃，並以所購椰子籬笆掩飾，即將貨櫃號
      碼記下，傳簡訊予高雄海調站調查員辛○○等事實，惟矢
      口否認有何違反槍砲彈藥刀械管制條例等犯行，辯稱：是
      趙培盛找其去菲律賓做海產生意，到達菲律賓後，趙培盛
      告知伊係受國內檢調單位之託，監視菲律賓走私槍械情形
      ，並指示其跟著丁○○、Tony等人，觀察丁○○在菲律賓
      行止，並回報趙培盛，其並未參與買槍、裝槍及裝櫃過程
      云云。
（二）經查：
   1、被告於91年12月14日起至同年月21日間，與趙培盛等人同
      往菲律賓，復於92年1 月14日，獨自前往菲律賓，與趙培
      盛等人會合等情，業據被告於本院審理時供承明確，核與
      被告之入出境查詢結果相符，並有被告入出境查詢結果1
      紙、中華航空公司高雄分公司93年1 月12日2004KHHDM002
      6 號函所附出境班機高雄飛馬尼拉CI637 號91年1 2 月14
      日、92年1 月11日、92年4 月8 日、入境班機馬尼拉飛高
      雄CI638 號91年12月21日、92年1 月22日、92年4 月29日
      之全機旅客名單1 份在卷足稽，被告之任意性自白應與事
      實相同，被告在菲期間應堪認定，合先敘明。
   2、被告與趙培盛等人於91年12月間，在菲律賓與乙○○見面
      時，趙培盛向乙○○表明欲購買槍彈之意，委請乙○○仲
      介購買槍彈，並擔任在菲期間之導遊及翻譯工作，乙○○
      並引介根本晃與趙培盛等人認識之事實，業據證人乙○○
      於檢察事務官及司法警察詢問、檢察官訊問及本院審理時
      供述：91年底趙培盛帶甲○○、丙○○、己○○等人同往
      菲律賓，找我仲介購買槍彈等語明確（司法警察93年3 月
      18日詢問筆錄、檢察事務官93年3 月2 日、93年4 月22日
      詢問筆錄附臺灣高雄地方法院檢察署93年度偵字第5016號
      偵查卷宗及本院94年7 月21日審判筆錄參照），核與證人
      丁○○於司法警察詢問時，證稱：我有聽到趙培盛與甲○○要向乙○○購買槍械，乙○○即在菲律賓仲介趙培盛等
      人購買槍械情節相符（司法警察92年12月11日詢問筆錄附
      臺灣高雄地方法院檢察署93年度偵字第5016號偵查宗參照
      ）。則趙培盛等人於91年12月間，即赴菲安排私運槍彈犯
      行，洵堪認定。另證人丁○○於前開期間，依趙培盛指示
      ，在菲律賓洽買椰子籬笆，並代尋報關行辦理出關進口事
      宜等情，已據證人丁○○於檢察事務官、司法警察詢問及
      檢察官訊問時供承：趙培盛於91年12月間帶小寶、阿明來
      菲律賓找我，交代我購買椰子籬笆，並與報關行洽談貨櫃
      進口事宜等語綦詳（司法警察92年12月11日、12月13日、
      93 年1月2 日詢問筆錄、檢察事務官93年4 月2 日詢問筆
      錄、檢察官93年1 月19日偵訊筆錄附臺灣高雄地方法院檢
      察署93年度偵字第5015號卷宗參照），則趙培盛等人於91
      年12月間，即指示丁○○洽辦椰子籬笆買賣及報關事宜等
      情，應無可疑。
   3、嗣於92年1 月11日，趙培盛、甲○○、丙○○等人再度赴
      菲，隨與丁○○、Simon 、朱俊德等人會面，趙培盛指示
      丁○○承租空屋備用，並購買夾藏槍彈之椰子籬笆5 千件
      及芒果乾8 箱，並由趙培盛接手出關進口事宜， 丁○○
      即Tony即依趙培盛指示，在菲律賓馬尼拉機場附近之TARA
      MAQUE 承租房屋1 棟，供作藏放槍彈之用等情，業據證人
      丁○○於檢察事務官、司法警察詢問、檢察官訊問及本院
      另案審理時證稱：92年1 月25日高雄港貨櫃走私50把長短
      槍械案，是趙培盛拿錢叫我去採買貨櫃內貨物椰子棕櫚葉
      ，以椰子棕櫚葉名義報關進口，並指示我與Tony承租房屋
      等語明確（司法警察92年12月13日詢問筆錄、檢察事務官
      93年4 月12日詢問筆錄附臺灣高雄地方法院檢察署93年度
      偵字第5016號偵查卷宗、檢察官93年11月17日訊問筆錄附
      臺灣高雄地方法院檢察署93年度偵字第13834 號偵查卷宗
      、本院93年度重訴字第46號94年1 月19日審判筆錄參照）
      ，則證人丁○○受命負責購買菜底椰子籬笆、芒果箱及承
      租房屋等情，堪以認定。
   4、被告於92年1 月14日前往菲律賓與趙培盛會合，證人乙○○即帶領趙培盛、被告及甲○○在菲律賓購買槍彈等情，
      業據證人乙○○於檢察事務官、司法警察詢問、檢察官訊
      問及本院另案審理時供認：92年1 月間，我帶趙培盛、己○○及甲○○至菲律賓馬尼拉巴石市J&J 槍店，仲介趙培
      盛購得制式手槍6 枝，並收取該槍店支付之仲介費等語明
      確（司法警察93年3 月16日詢問筆錄附臺灣高雄地方法院
      檢察署93年度偵字第5016號偵查卷宗、10月22日詢問筆錄
      附臺灣高雄地方法院檢察署93年度偵字第13834 號偵查卷
      宗、檢察官93年3 月3 日、4 月5 日、4 月22日、4 月26
      日偵訊筆錄附臺灣高雄地方法院檢察署93年度偵字第5016
      號偵查卷宗、檢察官93年11月3 日偵訊筆錄附臺灣高雄地
      方法院檢察署93年度偵字第13834 號偵查卷宗、本院93年
      度重訴字第46號93年4 月30日、93年6 月10日、94 年3月
      9 日審判筆錄、本院92年度重訴字第83號93年7 月15日審
      判筆錄、本院92年度重訴緝字第7 號93年5 月20日審判筆
      錄參照），核與證人甲○○於本院另案審理時，證稱：我
      於92年1 月間，與趙培盛、丙○○、己○○等人一同在菲
      律賓採購槍彈走私回臺等語明確（本院92年重訴字第83號
      93 年7月15日審判筆錄參照），並有扣案如附表編號37、
      39 、41 、48、49、50槍械為證。前開槍械經證人乙○○
      指認結果，確係證人乙○○仲介趙培盛等人購買之槍枝，
      有檢察事務官於93年4 月12日詢問筆錄附臺灣高雄地方法
      院檢察署93年度偵字第5016號偵查卷宗可稽，是被告於91
      年1 間赴菲，參與趙培盛、丁○○、乙○○、甲○○、丙○○及Tony等人槍械採買乙事，堪認實在。
   5、92年1 月間，丁○○帶領被告、趙培盛、甲○○、Tony至
      馬尼拉郊區美容院試槍，當日晚間，丁○○與丙○○復至
      美容院採購3 支貝瑞塔手槍及4 千發子彈。次日，丁○○
      再次陪同趙培盛、丙○○、Tony到美容院，購買數支槍械
      ，同日夜間，丁○○並陪同丙○○前往美容院收取2 把舊
      貝瑞塔手槍，隔天趙培盛又指示丁○○帶同丙○○到美容
      院收取2 千發子彈等情，業據被告於偵訊時供承：「（問
      ：你去菲律賓期間有無試槍過？）有。（問：誰帶你去的
      ？）一次丁○○」等語無誤（見93年11月17日偵訊筆錄附
      臺灣高雄地方法院檢察署93年度偵字第13834 號偵查卷宗
      ），核與丁○○於檢察官93年11月17日偵訊時，證述：「
      （問：92年1 月間己○○去菲律賓期間，你有無帶他去試
      槍？）有，我有帶他去槍店打槍」等語明確（見同上偵訊
      筆錄），並與證人丁○○迭於檢察事務官、司法警察詢問
      時，及本院92年度重訴緝字第7 號審理時供述情節一致（
      司法警察93年11月16日詢問筆錄、檢察事務官93年4 月26
      日、4 月27日、5 月13日詢問筆錄、檢察官93年5 月3 日
      、5 月6 日、11月16日、11月17日訊問筆錄附臺灣高雄地
      方法院檢察署93年度偵字第13834 號偵查卷宗、本院92年
      度重訴緝第7 號93年5 月20日審判筆錄參照），並與證人
      丙○○於司法警察詢問、檢察官訊問及本院另案審理時，
      結證稱：與丁○○到美容院取得槍枝及子彈情節相同（司
      法警察93年10月22日詢問筆錄附臺灣高雄地方法院檢察署
      93年度偵字第13834 號偵查卷宗、檢察官93年4 月23日訊
      問筆錄附臺灣高雄地方法院檢察署93年度偵字第5016號偵
      查卷宗，本院92年度重訴緝字第7 號93年5 月20日審判筆
      錄參照），亦與證人甲○○前稱被告參與菲律賓槍彈採購
      回臺1 節相合（本院92年重訴字第83號93年7 月15日審判
      筆錄參照），是核被告於本院審理時所辯，其係於92年7
      、8 月間始至王賓地區運河旁槍店打靶云云，顯係遁詞，
      洵無足採。
   6、乙○○仲介趙培盛等人在菲律賓採買槍枝之事實，迭據乙○○於司法警察官、檢察事務官詢問、檢察官偵訊時及本
      院另案審理時均坦承：伊並擔任翻譯陪同趙培盛、甲○○
      ，由根本晃及其菲律賓友人帶路至乙沙克楠美軍營購得制
      式自動步槍2 枝，及波尼伐秀軍營購得制式步槍子彈5 百
      顆，另向該同行之菲律賓人購買貝瑞塔廠製制式手槍1 枝
      。根本晃復透過伊以15萬披索販賣M11A型制式衝鋒槍1 枝
      予趙培盛，由伊陪同根本晃至丁○○友人綽號阿峰之男子
      住處附近，將該槍交付丁○○收執，並由丙○○在趙培盛
      電話指示下交付價款予根本晃。根本晃隨後又以5 萬披索
      販賣制式手槍1 枝予趙培盛，由伊陪同趙培盛、甲○○向
      根本晃取槍及付款，根本晃另仲介趙培盛以5 萬披索向丁
      正祥購買制式手槍1 枝，由伊陪同甲○○向丁正祥取槍及
      付款。伊並受趙培盛之託代為向J&J 槍店訂購制式子彈1
      千顆等語無誤（司法警察10月22日詢問筆錄附臺灣高雄地
      方法院檢察署93年度偵字第13834 號偵查卷宗、檢察事務
      官93年3 月2 日、3 月18日、4 月5 日、4 月22日、4 月
      23日詢問筆錄、檢察官93年3 月3 日、4 月19日、4 月26
      日訊問筆錄附臺灣高雄地方法院檢察署93年度偵字第5016
      號偵查卷宗、本院93年度重訴字第46號94年3 月9 日審判
      筆錄、本院92年度重訴緝字第7 號93年5 月20日審判筆錄
      參照），核與證人丁○○迭於檢察事務官詢問、檢察官訊
      問及本院另案審理時供述：趙培盛指示伊與丙○○，由乙○○陪同根本晃至伊友人綽號阿峰之男子住處附近，將該
      槍交付伊收執，並由丙○○在趙培盛電話指示下交付價款
      予根本晃情節相符（檢察事務官93年4 月22日、4 月23日
      詢問筆錄附臺灣高雄地方法院檢察署93年度偵字第5016號
      偵查卷宗、本院93年度重訴字第46號94年1 月19日審判筆
      錄、本院92年度重訴緝字第7 號93年5 月20日審判筆錄參
      照），亦與證人丙○○於檢察事務官、司法警察詢問、檢
      察官訊問及本院另案審理時證述：我曾與丁○○前往阿峰
      居住的社區，與根本晃及乙○○見面，並經趙培盛同意，
      拿15萬披索給丁○○與根本晃交易情節大致相同（司法警
      察93年10月22日詢問筆錄附臺灣高雄地方法院檢察署93年
      度偵字第13834 號偵查卷宗、檢察事務官93年4 月16日、
      4 月23日詢問筆錄附臺灣高雄地方法院檢察署93年度偵字
      第5016號偵查卷宗、5 月6 日詢問筆錄附臺灣高雄地方法
      院檢察署93年度查字第10號偵查卷宗、檢察官93年4 月23
      日訊問筆錄附臺灣高雄地方法院檢察署93年度偵字第5016
      號偵查卷宗、本院92年度重訴緝字第7 號93年5 月20日審
      判筆錄參照），核與證人甲○○於檢察事務官、司法警察
      詢問、檢察官訊問及本院另案審理時供稱：92年1 月11日
      與趙培盛赴菲，乙○○及根本晃帶我及趙培盛先後購買20
      至30餘支槍等語（司法警察93年10月19日詢問筆錄附臺灣
      高雄地方法院檢察署93年度偵字第13834 號偵查卷宗、檢
      察事務官93年3 月8 日詢問筆錄、檢察官93年4 月12日訊
      問筆錄附臺灣高雄地方法院檢察署93年度偵字第5016號偵
      查卷宗、本院92年度重訴緝字第7 號93年5 月20日審判筆
      錄參照、93年度重訴字第39號93年6 月16日準備程序筆錄
      、92年度重訴字第83號93年7 月15日審判筆錄），並有扣
      案如附表所示之槍彈可憑，徵諸前情，趙培盛等人於菲律
      賓採購槍械情節，罪證鑿鑿，事證昭然。
   7、92年1 月16日晚間至17日凌晨間，趙培盛指示丁○○將所
      購得之芒果乾8 箱送至上開丁○○、Tony所承租之房屋，
      並指揮被告與甲○○、丙○○、丁○○等人將所購槍彈包
      裝並藏置於芒果乾紙箱中等情，已據被告於偵訊時供稱：
      「我在菲律賓與甲○○、丙○○裝箱的，是趙培盛指揮我
      們跟著丁○○裝箱的」（見93年9 月1 日偵訊筆錄附臺灣
      高雄地方法院檢察署93年度偵字第13834 號偵查卷宗），
      核與證人丁○○於檢察事務官、司法警察詢問、檢察官訊
      問、本院92年度重訴緝字第7 號審理時證述：92年1 月16
      日在菲律賓空屋，有看到被告將槍枝裝入芒果箱紙箱等語
      情節相符（司法警察92年12月18日詢問筆錄、檢察事務官
      93 年3月29日、4 月2 日、4 月12日詢問筆錄、檢察官93
      年11月17日附臺灣高雄地方法院檢察署93年度偵字第5016
      號偵查卷宗、93年5 月3 日、5 月6 日、5 月7 日訊問筆
      錄附臺灣高雄地方法院檢察署93年度查字第10號偵查卷宗
      、11月17日訊問筆錄附臺灣高雄地方法院檢察署93年度偵
      字第13834 號偵查卷宗、本院92年度重訴字第83號93年7
      月8 日審判筆錄、本院92年度重訴緝字第7 號93年5 月20
      日審判筆錄參照），亦與證人丙○○於檢察事務官詢問時
      證述：我與甲○○、己○○將槍械夾藏在芒果乾紙箱內等
      語一致（檢察事務官93年3 月18日詢問筆錄附臺灣高雄地
      方法院檢察署92年度查字第63號偵查卷宗參照），復與證
      人甲○○於檢察事務官、司法警察詢問、檢察官訊問及本
      院另案審理時供稱：我、己○○、丙○○、Tony、趙培盛
      前往1 處空屋與丁○○、根本晃見面後，即開始包裝槍械
      ，並裝櫃等語相合（司法警察93年2 月23日訊問筆錄、檢
      察事務官93年2 月24日詢問筆錄附臺灣高雄地方法院檢察
      署93年度偵字第5016號偵查卷宗、司法警察93年10月19日
      詢問筆錄附臺灣高雄地方法院檢察署93年度偵字第13834
      號偵查卷宗、檢察事務官93年3 月8 日詢問筆錄、檢察官
      93年4 月12日、4 月15日訊問筆錄附臺灣高雄地方法院檢
      察署93年度偵字第5016號偵查卷、本院92年度重訴緝字第
      7 號93年5 月20日審判筆錄、93年度重訴字第39號93 年6
      月16日準備程序筆錄9 月1 日審判筆錄）。又當日裝箱畢
      ，被告、甲○○、丙○○、Tony及不知情之菲律賓人將前
      開紙箱搬進旅行車載至馬尼拉王賓地區約定地點等情，亦
      據被告於司法警察詢問時，供謂：我、甲○○、丙○○、
      Tony及1 名菲律賓人把該8 只裝有槍枝之芒果乾箱放入To
      ny他們租來的旅行車內，我們再一起搭車到馬尼拉王賓地
      區○ ○○路旁等語明確（見93年10月14日調查筆錄附臺灣
      高雄地方法院檢察署93年度偵字第13834 號偵查卷宗），
      核與證人甲○○於本院92年度重訴緝字第7 號審理時證稱
      ：我有幫忙搬芒果箱，在場幫忙搬運除了我之外，還有趙
      培盛、己○○、丙○○及菲律賓當地人等語相符（見93年
      5 月20日審判筆錄附本院92年度重訴緝字第7 號卷宗）。
      另丁○○委託所採購椰子棕櫚公司人員，將椰子籬笆載至
      報關行指定裝填貨櫃場所，趙培盛則僱請不知情之菲律賓
      成年人駕車將上開夾藏槍彈之芒果乾8 只及趙培盛等人載
      至前開地點與丁○○會合，VANGELYN報關行則委請不知情
      之韓國KMTCLINE公司提供貨櫃，且經該公司菲律賓總代理
      NYK-FIL SHIPPING CORPORATION 公司將編號KMTU0000000
      號之空貨櫃運至指定地點，次日凌晨，趙培盛即指揮被告
      與甲○○、丙○○、Tony將上開芒果乾8 只搬入貨櫃最內
      層擺放，再由丁○○指揮不知情之椰子棕櫚公司人員將椰
      子籬笆搬入貨櫃內作為掩飾，最後趙培盛遂將該只貨櫃交
      與VANGELYN報關行職員Simon 封櫃，並委請Simon 以丁○○為收貨人辦理報關出口等情，業據證人丁○○於司法警
      察、檢察事務官詢問、檢察官訊問時供認：我帶載有椰棕
      葉的卡車裝櫃現場，看到趙培盛、甲○○、丙○○、TONY
      及被告等人，由趙培盛命令在場之人將槍枝藏入貨櫃內，
      再由伊指揮菲律賓工人將椰子籬笆搬進貨櫃等語明確（司
      法警察92年12月11日、12月13日、12月18日、93年1 月2
      日詢問筆錄、檢察事務官93年3 月29日、4 月2 日、4 月
      12日詢問筆錄、檢察官93年1 月19日、4 月2 日訊問筆錄
      附臺灣高雄地方法院檢察署93年度偵字第5016號偵查卷宗
      、5 月3 日、5 月7 日訊問筆錄附臺灣高雄地方法院檢察
      署92年度查字第10號偵查卷宗參照），核與證人甲○○於
      檢察事務官詢問、檢察官訊問及本院另案審理時供陳：裝
      入芒果箱後，我們將芒果箱載往另1 處空地，我們將芒果
      箱裝入貨櫃中等語相合（檢察事務官93年3 月8 日詢問筆
      錄附臺灣高雄地方法院檢察署93年度偵字第5016號偵查卷
      宗、3 月18日詢問筆錄附臺灣高雄地方法院檢察署92年度
      查字第63號偵查卷宗、檢察官93年4 月12日訊問筆錄附臺
      灣高雄地方法院檢察署93年度偵字第5016號偵查卷、本院
      92 年 度重訴緝字第7 號93年5 月20日審判筆錄參照），
      以上諸端，皆見被告參與包裝槍枝、搬運槍枝及裝填貨櫃
      等節，情極明灼。
   8、該裝有扣案槍彈之編號KMTU0000000 號貨櫃，申報貨物為
      椰子籬笆5 千件，收貨人為證人丁○○，係經菲律賓VANG
      ELYN報關行委由韓國KMTCLINE公司運送，該公司菲律賓總
      代理NYK-FIL SHIPPING CORPORATION公司再將該只貨櫃交
      由捷順輪運送，韓國KMTCLINE船公司臺灣總代理式邦公司
      取得該只貨櫃進口相關資料後，傳真予港口船務指定代理
      之海鑫公司，海鑫公司隨即將該只貨櫃之進口艙單、貨櫃
      清單、提單等文件傳真予德利公司，由德利公司向財政部
      高雄關稅局辦理進口手續，該只貨櫃並經捷順輪由菲律賓
      馬尼拉港送達高雄港之事實，業據證人即式邦公司職員林
      明雪、海鑫公司職員郭文萍、德利公司負責人宋湛生、高
      雄關稅局前鎮分局稽查員巫茂仁分別於警訊、偵訊及本院
      另案審理時陳述明確（92年1 月27日、同年4 月15日警訊
      筆錄、92年5 月26日偵訊筆錄、本院92年7 月16日、同年
      月23日訊問筆錄附本院92年度重訴緝字第7 號刑事卷宗）
      ，復有高雄關稅局扣押貨物、運輸工具收據及搜索筆錄與
      所附槍彈清單、刑事案件證物採驗紀錄表、式邦公司編號
      KMTC-MNLO196298 號大提單、編號KMTU000 0000號貨櫃中
      華民國海關艙單、進口貨櫃清單、貨櫃存放通知單、貨櫃
      泊靠及裝卸資料、船期表、臺灣高等法院93年3 月18日院
      信實字第0930102187號函檢附之駐菲律賓代表處93年3 月
      15日菲行字第930548號函文資料及中譯文各1 份與查獲照
      片65幀，及如附表所示之槍彈扣案足憑，則被告私運槍彈
      ，自菲律賓起運，並抵達高雄港之事實，足堪認定。
   9、被告於92年1 月17日將前開貨櫃號碼以簡訊方式傳予辛○○，嗣被告與甲○○於92年1 月22日回國後，即向航空警
      察局高雄分局及高雄海調站提出檢舉，分別以化名「小寶
      」、「阿國」製作「吳先生」等人涉嫌走私槍械之檢舉筆
      錄，嗣該只貨櫃於92年1 月25日運抵高雄港後，經檢警調
      專案小組會同關稅局人員開櫃查驗，因而扣得如附表所示
      之槍彈等過程，業據被告於司法警察詢問、檢察官訊問及
      本院審理時供認不移，核與證人甲○○於檢察事務官、司
      法警察詢問及檢察官訊問時證陳：我曾於92年1 月23日前
      往高雄市海調站檢舉「吳先生」從菲律賓走私槍械入臺，
      92年1 月30日化名「阿國」之高雄海調站檢舉走私筆錄是
      我做的，「吳先生」與「敏仔」是同1 個人等語明確（司
      法警察93年2 月23日詢問筆錄、檢察事務官93年2 月18日
      詢問筆錄附臺灣高雄地方法院檢察署93年度偵字第5016號
      偵查卷宗、檢察官93年2 月19日訊問筆錄附臺灣高雄地方
      法院檢察署93年度聲羈字第106 號偵查卷宗參照）及證人
      辛○○於本院審理時證稱：92年1 月17日晚上被告以手機
      傳簡訊之方式告訴我走私貨櫃櫃號，檢調單位因而查獲丁○○以貨櫃走私槍械案件（見本院94年7 月28日審判筆錄
      ）等情相符，並有有航空警察局92年1 月23日化名「小寶
      」之檢舉筆錄、高雄海調站92年1 月23日化名「阿國」之
      檢舉筆錄、財政部高雄關稅局93年4 月16日高普政字第09
      30200123號函附該局92年1 月25日配合辦理KMTU-0000000
      號貨櫃之開櫃查核資料、查獲槍械案照片65張、高雄關稅
      局扣押貨物、運輸工具收據、高雄關稅局扣押貨物、運輸
      工具收據及搜索筆錄與所附槍彈清單、刑事案件證物採驗
      紀錄表、臺灣高雄地方法院檢察署92年1 月17日雄檢楠果
      字第7239號函可循，則被告所稱將前開走私槍彈情節通報
      國內檢調單位，因而破獲本案等情，亦屬實情。
  10、扣案如附表所示之制式手槍共46枝、制式衝鋒槍共2 枝、
      制式自動步槍共2 枝、制式子彈5612顆、制式步槍子彈44
      6 顆、制式空包彈1 顆，經送內政部警政署刑事警察局鑑
      定結果，除制式空包彈1 顆因欠缺金屬彈頭，非子彈完整
      結構，認不具殺傷力外，其餘槍彈認均具有殺傷力，有該
      局92年3 月12日刑鑑字第0920020804號槍彈鑑定書1 冊（
      附本院92年度重訴緝字第7 號刑事卷宗第1 至61頁）在卷
      可查。
  11、綜合上情，被告與趙培盛及證人甲○○、乙○○、丙○○
      、丁○○、Tony間就採買槍彈、聯絡報關行、採購報關貨
      物椰子籬笆及夾藏槍彈之芒果乾箱、將槍彈裝箱裝櫃等過
      程，均採取任務編組之方式，並明確知悉各人應負責之工
      作與共同欲完成之走私槍、彈回臺目的，彼此互相分工合
      作完成本案，至證人丁○○、丙○○、甲○○、乙○○對
      於購買各式槍砲、子彈之詳細時間、槍枝、子彈之數量及
      種類，雖或未能為詳盡確實之陳述，或略有不符，惟查，
      人之記憶有限，除就特殊事件，可能印象深刻而記憶清晰
      外，就其餘之事件，多僅能為大概之記憶，而隨著時間之
      流逝，記憶亦逾為模糊，參以證人丁○○、朱俊德、甲○○、丙○○為前揭證言之際，距離事件發生之際，相隔1
      年有餘，且渠等於前開期間內購買槍砲、子彈之對象，非
      僅1 人，且所購買槍砲、子彈之數量不少，次數亦稱頻繁
      ，證人丁○○、乙○○、甲○○、丙○○因時隔日久，以
      致記憶不清，亦與常情無違，既證人丁○○、丙○○、甲○○、乙○○對於基本事實之陳述並無歧異，應認證人丁○○、丙○○、甲○○、乙○○上開證述於上揭時日，與
      趙培盛及被告，購入槍砲、子彈，嗣並將之夾藏於貨櫃內
      ，私運而運輸進口等情，應與事實相符，堪予採信。
（三）被告辯解不足採信之理由：
   1、就被告所辯其係國內檢調單位線民，受檢調單位指示將在
      菲律賓所見所聞回報國內檢調單位等語，業據證人辛○○
      於本院審理時結證稱：自91年11月第1 次被告到菲律賓前
      ，即利用被告至菲律賓做生意之機會，請被告替國內檢調
      單位蒐集情資，注意菲律賓槍械走私之情形，被告係陸續
      提供訊息，92年1 月17日晚上被告以手機傳簡訊之方式告
      訴我走私貨櫃櫃號，檢調單位因而查獲丁○○以貨櫃走私
      槍械案件（見本院94年7 月28日審判筆錄）及證人戊○○
      於本院審理時結證稱：曾於91年12月底在曾子路與華夏路
      口與被告見面，指示被告將所見違法情事提供予國內檢調
      單位，並未與被告直接接觸，辛○○曾表示被告曾提供情
      資等語（見94年8 月1 日審判筆錄）。惟查，警察職權行
      使法第12、13條固規定「警察為防止危害或犯罪，認對公
      共安全、公共秩序或個人生命、身體、自由、名譽或財產
      ，將有危害行為，或有觸犯刑事法律之虞者，得遴選第三
      人秘密蒐集其相關資料。前項資料之蒐集，必要時，得及
      於與蒐集對象接觸及隨行之人。第一項所稱第三人，係指
      非警察人員而經警察遴選，志願與警察合作之人。經遴選
      為第三人者，除得支給實際需要工作費用外，不給予任何
      名義及證明文件，亦不具本法或其他法規賦予警察之職權
      。其從事秘密蒐集資料，不得有違反法規之行為。第三人
      之遴選、聯繫運用、訓練考核、資料評鑑及其他應遵行事
      項之辦法，由內政部定之。」；「警察依前條規定遴選第
      三人秘密蒐集特定人相關資料，應敘明原因事實，經該管
      警察局長或警察分局長核准後實施。蒐集工作結束後，警
      察應與第三人終止合作關係。但新發生前條第一項原因事
      實，而有繼續進行蒐集必要且經核准者，得繼續合作關係
      。依前條第一項所蒐集關於涉案對象及待查事實之資料，
      如於相關法律程序中作為證據使用時，應依相關訴訟法之
      規定。該第三人為證人者，適用關於證人保護法之規定。
      」，惟該法係於92年6 月25日始公布施行，證人辛○○委
      託被告利用在菲律賓從事海產事業時機，提供走私槍械情
      資乙節，係於91年11月間以前，已如前述，則被告即非證
      人辛○○依警察職權行使法遴選之第3 人，應堪認定。另
      被告及其選任辯護人指稱，被告係受時任臺灣高雄地方法
      院檢察署檢察官戊○○及高雄海調站調查員辛○○委任，
      在菲律賓觀察違法走私槍械返台，自信其行為皆合法，而
      無不法意識云云。惟查，被告參與走私、運輸槍彈返台情
      節，既堪認定，已如前述，參以被告係56年次人士，立志
      商工汽修科畢業，並具備從事海產貿易經驗及能力，業據
      證人壬○○於本院審理時證述明確（本院94年8 月17日審
      判筆錄參照），並有被告年籍資料在卷可考，衡諸被告之
      精神認識能力、社會地位及其個人能力與生活經驗，應可
      期待被告運用其認識能力與法律倫理價值思維，意識其行
      為之違反性。況被告在菲期間，見證人丁○○等從事違法
      走私槍械犯行，理應就其行為所涉違法性有所懷疑，並加
      以查證，被告不顧於此，先後參與趙培盛、丁○○等人採
      買、包裝、運輸槍械情事，其所為自難謂有何阻卻違法可
      言。
   2、被告選任辯護人雖辯稱：查獲之芒果乾箱8 箱體積容量所
      能夾藏之槍枝數目至多不超過20支，且在菲律賓並未購入
      韓國製之槍枝，然檢調單位清點查獲槍枝數量卻高達50支
      ，且有韓國製槍枝，顯係遭栽槍云云。惟查，本院92年度
      重訴緝字第7 號勘驗查獲貨櫃之開箱過程光碟片，結果為
      ：「(1)銀幕顯示時間為下午3 時47分，貨櫃外觀號碼為編
      號KMTU0000000 號，有數名穿著紅色制服之海關人員上前
      打開貨櫃，貨櫃打開有椰子葉，海關人員上前將椰子葉從
      貨櫃裡搬出，戊○○檢察官亦在現場，椰子葉數量甚多，
      4 時6 分54秒椰子葉搬除完畢，海關人員進入貨櫃內側搬
      出枯木數根，枯木數量甚多，4 時9 分28秒，螢幕進入貨
      櫃內，發現貨櫃地上（底面）有紙箱，海關人員當場打開
      3 箱紙箱，其中1 箱取出紙箱內芒果乾，其中有包裹物品
      ，4 時11分33秒，拆開包裹物品發現有槍枝，立刻將槍枝
      封存回紙箱內以膠帶包裹紙箱，4 時13分海關人員共從貨
      櫃中搬出8 箱紙箱，並將8 箱紙箱搬上廂型車車廂，戊○○檢察官在廂型車旁指示海關人員堆存紙箱，紙箱裝上車
      時間為4 時13分。(2)螢幕顯示4 時44分6 秒，在會議室內
      海關人員將紙箱以阿拉伯數字做編號，編號為1 至8 ，海
      關人員拿出刀片打開第1 箱紙箱膠帶，紙箱內上層有覆蓋
      芒果乾，取出芒果乾後，中層有塑膠袋1 包，黃色牛皮紙
      袋數包，海關人員以刀片陸續打開黃色牛皮紙袋包裝，包
      裝內是散裝子彈或盒裝子彈，海關人員點數子彈數量，4
      時57分海關人員清點長型子彈，第1 箱紙箱內有短槍，但
      因螢幕鏡頭晃動、取景角度關係無法明確點清數量，短槍
      數量約為2 、3 支，清點完後海關人員均將彈匣、子彈收
      入塑膠袋內。(3)5 時2 分第2 箱紙箱開啟，陸續從紙箱內
      取出芒果乾、報紙，裡面有夾藏黃色牛皮紙袋，取出牛皮
      紙袋，打開紙袋內均為子彈，報紙內包裹有拆解為2 節之
      長槍1 支，海關人員並將2節組合為1 支長槍。(4)5 時8分
      開啟第3 箱紙箱，取出數包黃色牛皮紙袋及1 包報紙包裹
      之物，從報紙包裹裡取出短槍1 支，從黃色牛皮紙袋裡取
      出子彈，其中有部分是盒裝，有部分是散裝，清點子彈後
      將子彈裝到塑膠袋內。(5)5 時25分螢幕直接跳動到桌面上
      已經擺放短槍4 支、彈匣約13個，5 時31分海關人員以刀
      片開啟第5 箱紙箱，紙箱上層為芒果乾，芒果乾內夾藏報
      紙，螢幕鏡頭會議室裡有調查局標誌，從紙箱底層拿出綠
      色塑膠袋1 包、牛皮紙袋包裝10包，綠色塑膠袋裡為散裝
      子彈及手槍1 支，螢幕直接跳到5 時37分桌面上有一堆子
      彈，海關人員正在清點，清點完子彈裝到塑膠袋內。(6)5
      時42分18秒，海關人員拿出第6箱紙箱，螢幕直接跳到5時
      47分，因取景角度及海關人員陸續拿起槍枝觀看無法確定
      取出槍枝確實數量，但大約4 、5 支，桌面也有子彈，調
      查人員陸續清點。(7)5 時57分打開第7 箱紙箱取出芒果乾
      數包、黃色牛皮紙袋數包，短槍有3 把，另有彈匣、子彈
      ，海關人員清點彈匣、子彈數量。(8)6 時5 分第8 箱紙箱
      未拆封，螢幕直接跳到6 時9 分，紙箱已經打開，紙箱內
      無一物，桌上擺放子彈一推，螢幕上方可見有數包牛皮紙
      袋包裹，包裹打開後裡面為盒裝子彈，桌面上沒有看到任
      何槍枝，海關人員將子彈放入塑膠袋內，螢幕結束時間為
      6 時26分24秒。」等情，此有勘驗筆錄可憑（本院92年度
      重訴緝字第7 號93年5 月21日審判筆錄參照）。觀諸上開
      勘驗內容，顯見本案查獲物繁多，且因參與人員甚眾，攝
      影機無法同時兼顧全景，畫面非自始至終全程逐一拍攝清
      點槍、彈數量之過程，尚未足以勘驗之光碟片畫面顯示之
      槍枝不到20枝，逕認扣案之槍枝數目與實際走私入關之槍
      枝數目不符。且證人即財政部高雄關稅局前鎮分局稽查人
      員吳慶文於本院92年度重訴緝字第7 號審理時到庭結證稱
      ：高雄關稅局搜索筆錄所附之槍彈清單一份是我製作的，
      我有實際參與清點扣押物品，在清點過程中，確實有查獲
      我所記載的這些槍彈，這些都是從8 箱芒果乾箱中取出的
      ，我們清點時，是在法務部調查局航業海員調查處高雄調
      查站的房間內，我親眼看見扣案的槍彈，都是從那8 箱紙
      箱內取出，有些槍枝上會記載國名，有些我則是請教在場
      的調查員後記載，我們清點方式是以1 箱為單位，1 箱點
      完後就先寫草稿，將點好的槍彈裝回原箱，再（清查）下
      1 箱，等全部清點完畢後，再按我寫的草稿逐一核對每箱
      數量、製造國是否相符，草稿是我寫的，確認草稿無誤後
      ，我再騰寫搜索筆錄後附之槍彈清單，由箱內取出扣案物
      品是由另2 位海關人員負責，我只負責抄寫槍彈之製造國
      與數量等語（見本院92年重訴緝字第7 號93年7 月2 日審
      判筆錄），是以證人吳慶文係於開啟藏有槍彈之芒果箱過
      程中全程在場，並確實依照8 箱芒果箱中取出之槍、彈記
      載製造國及數量，且於清點完畢後逐一核對每箱起出槍彈
      之製造國、數量無訛，再騰寫槍彈清單，而上開槍彈清單
      經核與扣案如表所示槍彈之數量亦相符，有高雄關稅局扣
      押貨物、運輸工具收據及搜索筆錄所附之槍彈清單1 紙存
      卷足據，由此足證扣案槍彈確係全由查獲之8 箱芒果箱內
      取出無誤。被告及其選任辯護人辯稱芒果乾箱容量不足以
      裝入50支槍枝云云，顯不可採。至證人甲○○固證稱在菲
      律賓裝入芒果乾箱內之槍枝並無韓國製的槍云云，惟因證
      人甲○○於92年1 月間將槍彈夾藏於芒果乾箱時僅就其接
      觸所及之片段為證述，已據證人甲○○於本院92年度重訴
      緝字第7 號審理時證稱：無法確定芒果箱數量及槍枝總數
      ，因為在場還有其他人幫忙裝槍等語（本院92年度重訴緝
      字第7 號93年5 月20日審判筆錄）。益徵證人甲○○所述
      ，尚不足以據為有利被告之證據，被告選任辯護人請求本
      院再度勘驗該光碟片，經本院詳細勘驗，所見亦與本院92
      年度重訴緝字第7 號勘驗筆錄及吳慶文所述各情無異，則
      被告參與走私如附表所示槍彈之犯行，堪以認定。
   3、證人丙○○雖屢陳不知趙培盛與丁○○買槍情事，被告亦
      未參與包槍、裝槍犯行云云（司法警察93年4 月2 日、4
      月7 日詢問筆錄、檢察事務官93年3 月22日、4 月13日附
      臺灣高雄地方法院檢察署92年度查字第63號偵查卷宗、4
      月16日詢問筆錄附臺灣高雄地方法院檢察署93年度偵字第
      5016號偵查卷宗、檢察官93年3 月18日、3 月19日訊問筆
      錄附臺灣高雄地方法院檢察署92年度查字第63號偵查卷宗
      參照），惟查，證人丙○○就其等於92年1 月間裝槍細節
      ，先稱係於92年1 月17日，在丁○○友人阿峰家將槍彈裝
      入紙箱（檢察事務官93年3 月22日詢問筆錄、檢察官93年
      3 月18日訊問筆錄附臺灣高雄地方法院檢察署92年度查字
      第63號偵查卷宗參照），復於檢察官訊問時，結證稱係於
      92年1 月17日，伊與Tony、甲○○、己○○前往馬尼拉機
      場附近租屋處，先將8 箱芒果乾及槍彈由3 樓搬至1 樓，
      其中有幾箱芒果該紙箱已經事先裝好槍彈云云（檢察官93
      年4 月23日訊問筆錄附臺灣高雄地方法院檢察署93年度偵
      字第5016號偵查卷宗），就槍彈裝箱之時間、地點及情節
      所述，皆與其餘證人所述不一，顯有包庇被告規避責任之
      嫌，是證人丙○○前揭於檢察事務官、司法警察詢問、檢
      察官訊問時所為證述，顯係虛語，應無足採，併此敘明。
   4、至被告及其選任辯護人所辯，被告提供情報因而破獲本案
      ，該批槍彈均未流入市面，而有中止犯之適用云云，惟查
      所謂中止犯之規定，係指在犯罪結果未發生前，中止其犯
      罪行為而言，若其犯罪結果已發生，自無中止犯之可言。
      另按刑法上所謂「運送」，指搬運輸送而言，應以起運為
      其著手，以運離現場為其既遂，最高法院87年臺上字第39
      18號判例著有判例可資參照。末按懲治走私條例第2 條第
      1 項所謂私運管制物品進口或出口，係指私運該物品進出
      國境而言。又「國境」係指國家統治權所及之範圍，包括
      領土、領海及領空在內。被告從公海上私運洋菸進入我國
      領海，其走私行為即屬既遂，最高法院84年臺上字第3467
      號可資參照。經查，被告所私運槍彈，已於92年1 月25日
      凌晨運抵高雄港，並停泊於第78號碼頭，則該批槍彈業已
      起運，並運離菲律賓，進入我國國境，依前揭判例所指，
      其運輸及走私犯行業已既遂，即已發生犯罪結果，則無中
      止犯之適用。
（四）綜上各節，被告自始即受趙培盛之指示，參與採買、包裝
      、搬運槍枝，而實際參與槍彈裝箱裝櫃之過程，復知悉該
      貨櫃之目的地為臺灣，且將前開情資告知國內警調單位，
      足認被告就案外人趙培盛、證人甲○○、乙○○、丙○○
      、丁○○等人走私槍彈入境一事知之甚詳，且有實際參與
      夾藏槍、彈走私之行為，被告就整個犯罪過程，有犯意連
      絡及行為分擔。綜上所述，被告所辯純屬圖卸之詞，不足
      採信。
貳、適用法律
（一）查本案被告行為後，槍砲彈藥刀械管制條例於94年1 月26
      日修正公布，並自公布日起第3 日即自94年1 月28日起施
      行，其中槍砲彈藥刀械管制條例修正前後關於第7 條第1
      項及第12條第1 項之規定，其構成要件與法律效果均屬相
      同，對行為人罪刑之論科亦無二致，自應依刑法第2 條第
      1 項前段規定，適用裁判時即修正後同條例第7 條第1 項
      及第12條第1 項規定處斷。次按依行政院發布懲治走私條
      例公告管制物品項目及其數額甲項第1 款所定，槍械、子
      彈（含零件）係管制進出口物品。末按共同正犯之成立，
      有以共同犯意而共同實施犯罪構成要件之行為者，有以自
      己犯罪之意思，參與犯罪構成要件以外之行為者，有雖以
      幫助他人犯罪之意思而參與犯罪構成要件之行為者，有以
      自己犯罪之意思，事前同謀推由一部分實施犯罪之行為者
      ，均屬之。蓋共同正犯，係共同實施犯罪行為之人，在共
      同意思範圍內，各自分擔犯罪行為之一部，相互利用他人
      之行為，以達其犯罪之目的，其成立不以全體均行參與實
      施犯罪構成要件之行為為要件。共同正犯之意思聯絡，不
      限於事前有所謀議，僅於行為當時有共同犯意之聯絡，於
      行為當時，基於相互之認識，不論明示通謀或相互間默示
      合致，以共同犯罪之意思參與，均屬之；而行為分擔，亦
      不以每一階段皆有參與為必要，倘具有相互利用其行為之
      合同意思所為，仍應負共同正犯之責，蓋共同正犯，於合
      同意思範圍內，組成一共犯團體，團體中任何一人之行為
      ，均為共犯團體之行為，他共犯均須負共同責任，初無分
      別何一行為係何一共犯所實施之必要，最高法院55年度臺
      上字第522 號、87年度臺非字第35號、85年度臺上字第
      4962 號 、88年度臺上字第2230號、第2858號判決、73年
      臺上字第1886號判例意旨參照。
（二）核被告與趙培盛、丁○○、甲○○、丙○○、Tony等人，
      未經許可，自菲律賓私運而運輸經行政院公告管制進出口
      如附表所示之槍彈進入我國境內所為，其中被告未經許可
      運輸制式衝鋒槍、步槍、手槍之行為，應成立修正後槍砲
      彈藥刀械管制條例第7 條第1 項之罪，因運輸之槍枝有多
      種，應從最重之運輸衝鋒槍論處。另被告未經許可運輸子
      彈之行為，則應成立修正後槍砲彈藥刀械管制條例第12條
      第1 項之運輸子彈罪。被告運輸槍彈前後，非法持有槍彈
      之低度行為，應分別為運輸之高度行為所吸收，均不另論
      罪。且被告已自菲律賓以貨櫃夾帶之方式私運槍彈至我國
      高雄港第78號碼頭貨櫃集散站，其運輸行為已達既遂階段
      。再者，槍枝、子彈亦係經行政院公告之管制進出口物品
      ，被告自菲律賓私運該管制物品進入我國境內，係另犯懲
      治走私條例第2 條第1 項之私運管制物品進口罪，並因已
      運抵我國國境，其私運管制物品行為亦屬既遂。被告同時
      運輸槍枝、子彈，為1 個運輸行為，觸犯2 種罪名，應依
      刑法第55條前段規定，從較重之運輸槍枝罪處斷。私運而
      運輸槍、彈入境，係同時觸犯構成要件不同之私運管制物
      品進口，與運輸槍、彈2 罪，乃1 行為同時觸犯數罪名，
      應依刑法第55條想像競合犯規定，從一較重之運輸衝鋒槍
      罪論處。被告確有與趙培盛、丁○○、甲○○、乙○○、
      丙○○及Tony等人未經許可，私運而運輸管制進口物品如
      附表所示之槍、彈進口，此一犯罪過程，被告與趙培盛、
      丁○○、甲○○、乙○○、丙○○及Tony等人並不以全程
      參與為必要，僅就私運運輸犯行，具有犯意聯絡及行為分
      擔即足當之。被告與趙培盛、丁○○、甲○○、乙○○、
      丙○○及Tony等人，就上開犯行具有分工合作、完成犯罪
      計畫之犯意聯絡及行為分擔，應論以共同正犯。又被告利
      用不知情之菲律賓人開車搬運夾藏槍彈之芒果箱，並利用
      不知情之捷順輪人員運輸槍、彈進口，以及不知情之報關
      人員與船公司職員向財政部高雄關稅局申報夾藏槍、彈之
      貨櫃入關，為間接正犯，應自負刑責。查被告曾於86年間
      ，因賭博案件，經本院以86年度易字第7227號判處有期徒
      刑5 月確定，甫於87年1 月19日易科罰金執行完畢，此有
      臺灣高等法院被告前案紀錄表1 份附卷可稽，其於5 年以
      內再犯本案有期徒刑以上之罪，為累犯，本應依刑法第47
      條規定，加重其刑，再按死刑與無期徒刑依法不得加重其
      刑，刑法第64條第1 項及第65條第1 項分別定有明文，本
      院乃僅就有期徒刑部分對被告加重其刑。爰審酌被告受國
      內檢調單位所託，監視菲律賓槍彈走私犯罪，雖未構成警
      察職權行使法第12條所謂遴選之第3 人，本應遵行法紀，
      行止嚴謹，詎其不知潔身自愛，膽大妄為，竟參與共同私
      運而運輸如附表所示之槍彈入境，該槍、彈一旦順利流入
      社會，供作非法使用，將衝擊國內社會治安，使國家安全
      陷於危殆，被告不顧良心、明知故犯，惡性委實重大，尤
      其被告所走私、運輸之槍彈，數量及種類繁多，火力至為
      強大，其中衝鋒槍更是威力猛烈之自動武器，危害性最為
      嚴重，足見侵害社會法益至為重大，犯後又飾詞狡辯推諉
      責任，託辭受命檢調單位，意圖規避運輸槍彈刑責，毫無
      悛悔之意，惟念就被告參與犯罪計畫任務所分配負責之工
      作內容與扮演之角色觀之，尚非此次走私運輸槍彈主導人
      ，且於參與運輸走私犯行後，自動通報國內檢調單位，因
      而破獲本案，阻止槍彈流入市面等一切情狀，量處如主文
      所示之刑，併予諭知併科罰金新臺幣3,000, 000元，罰金
      如易服勞役，以罰金總額與6 個月之日數比例折算。另依
      本案犯罪性質，認被告有褫奪公權之必要，爰併依刑法第
      37條第2 項規定，宣告褫奪公權8 年。
（三）扣案如附表所示之槍枝、子彈（除已試射之子顆及空包彈
      不具殺傷力，無庸沒收外）係屬違禁物，均依刑法第38條
      第1 項第1 款規定沒收。 (鑑定試射耗損之子彈已滅失，
      如附表編號29所示之空包彈一顆無殺傷力，非違禁物，自
      毋庸諭知沒收)。
（四）另公訴意旨略以：被告己○○另未經許可，私運而運輸管
      制進口物品如附表編號29所示之子彈進口，係犯懲治走私
      條例及違反槍砲彈藥刀械管制條例之罪，惟查，附表編號
      29所示之子彈，係口徑5.56mm制式空包彈，欠缺金屬彈頭
      ，非為子彈完整結構，不具殺傷力，此有內政部警政署刑
      事警察局92年3 月12日刑鑑字第0920020804號槍彈鑑定書
      並附照片在卷可考。此部分不構成犯罪，惟公訴人係以之
      與前述論罪科刑之部分，以一罪起訴，自不另為無罪之諭
      知，附此敘明。
據上論斷，應依刑事訴訟法第299 條第1 項前段，修正後槍砲彈
藥刀械管制條例第7 條第1 項、第12條第1 項，懲治走私條例第
2 條第1 項、第11條，刑法第2 條第1 項、第11條前段、第28條
、第55條、第47條、第42條第3 項、第37條第2 項、第38條第1
項第1 款、罰金罰鍰提高標準條例第2 條，現行法規所定貨幣單
位折算新臺幣條例第2 條，判決如主文。
本案經檢察官庚○○到庭執行職務。
中　　華　　民　　國　　94　　年　　10　　月　　31　　日
                  刑事第九庭審判長法　官  張世賢
                                  法  官  王啟明
                                  法  官  謝梨敏
以上正本證明與原本無異。
如不服本判決，應於判決送達後10日內，向本院提出上訴狀。
                                  書記官  林志衡
中　　華　　民　　國　　94　　年　　10　　月　　31　　日
附錄本案論罪科刑法條全文：
現行槍砲彈藥刀械管制條例第7條第1項
未經許可，製造、販賣或運輸火砲、肩射武器、機關槍、衝鋒槍
、卡柄槍、自動步槍、普通步槍、馬槍、手槍或各類砲彈、炸彈
、爆裂物者，處死刑、無期徒刑或七年以上有期徒刑；處徒刑者
，併科新台幣三千萬元以下罰金。
現行槍砲彈藥刀械管制條例第12條第1項
未經許可，製造、販賣或運輸子彈者，處一年以上七年以下有期
徒刑，併科新台幣五百萬元以下罰金。
懲治走私條例第2條第1項
私運管制物品進口、出口逾公告數額者，處七年以下有期徒刑，
得併科新臺幣三百萬
元以下罰金。
附表：
1、巴西ＴＡＵＲＵＳ廠製ＰＴ１１１ＭＩＬＬＥＮＮＩＵＭ型
   口徑９ｍｍ之制式半自動手槍共15支（槍枝管制編號000
   0000000至0000000000，均各含彈匣1個）
   。
2、美國ＬＯＲＣＩＮ廠製Ｌ３８０型口徑９ｍｍ（３８０ＡＵ
   ＴＯ）制式半自動手槍1 支（槍枝管制編號0000000
   000，含彈匣1個）。
3、美國Ｂｒｏｗｎｉｎｇ廠製ＢＤＭ型口徑９ｍｍ之制式半自
   動手槍2支（槍枝管制編號0000000000、0000
   000000，均各含彈匣1 個）。
4、義大利ＴＡＮＦＯＧＬＩＯ廠製Ｃｏｍｂａｔ型口徑９ｍｍ
   之制式半自動手槍4 支（槍枝管制編號000000000
   0至0000000000，均各含彈匣1 個）。
5、義大利ＢＥＲＥＴＴＡ廠製９２ＤＳ、９２ＦＳ型口徑９ｍ
   ｍ之制式半自動手槍各1支（共2支，槍枝管制編號0000
   000000至0000000000，均各含彈匣1 個）
   。
6、巴西ＴＡＵＲＵＳ廠製ＰＴ９１７型口徑９ｍｍ之制式半自
   動手槍1 支（槍枝管制編號0000000000，含彈匣1
   個）。
7、韓國ＤＡＥＷＯＯ廠製ＤＰ５１型口徑９ｍｍ之制式半自動
   手槍4支（槍枝管制 編號0000000000至0000
   000000，均各含彈匣1個）。
8、以色列ＩＭＩ廠製ＪＥＲＩＣＨＯ９４１Ｆ型、９４１型口
   徑９ｍｍ之制式半自動手槍各1支（共2支，槍枝管制編號0
   000000000至0000000000，均各含彈匣
   1個）。
9、韓國ＤＡＥＷＯＯ廠製ＤＰ５１型口徑９ｍｍ之制式半自動
   手槍1 支（槍枝管制編號0000000000，含彈匣1
   個）。
10、義大利ＴＡＮＦＯＧＬＩＯ廠製Ｐ１９型口徑９ｍｍ之制式
   半自動手槍1 支（槍枝管制編號0000000000）。
11、匋牙利ＦＥＧ廠製Ｐ９型口徑９ｍｍ之制式半自動手槍1 支
    （槍枝管制編號0000000000）。
12、捷克ＣＺ廠製７５型口徑９ｍｍ之制式半自動手槍1 支（槍
    枝管制編號0000000000）。
13、中共ＮＯＲＩＮＣＯ廠製２１３Ｂ型口徑９ｍｍ之制式半自
    動手槍1 支（槍枝管制編號0000000000）。
14、匈牙利ＦＥＧ廠製Ｐ９型口徑９ｍｍ之制式半自動手槍2 支
    （槍枝管制編號0000000000至00000000
    00）。
15、比利時ＦＮ廠製口徑９ｍｍ之制式半自動手槍1 支（槍枝管
    制編號0000000000，含彈匣1個）。
16、捷克ＣＺ廠製ＭＯＤＥＬ８５型口徑９ｍｍ之制式半自動手
    槍1 支（槍枝管制編號0000000000，含彈匣1 個
    ）。
17、比利時ＦＮ廠製口徑９ｍｍ之制式半自動手槍1 支（槍枝管
    制編號0000000000，含彈匣1個）。
18、西班牙ＬＬＡＭＡ廠製ＭＡＸII型口徑９ｍｍ之制式半自動
    手槍1 支（槍枝管制編號0000000000，含彈匣1
    個）。
19、韓國ＤＡＥＷＯＯ廠製ＤＰ５１型口徑９ｍｍ之制式半自動
    手槍1 支（槍枝管制編號0000000000，含彈匣1
    個）。
20、奧地利ＧＬＯＣＫ廠製１７型口徑９ｍｍ之制式自動手槍1
    支（槍枝管制編號0000000000，含彈匣1個）。
21、美國ＩＮＴＲＡＴＥＣ廠製ＡＢ－１０型、ＴＥＣ－ＤＣ９
    型口徑９ｍｍ之制式半自動手槍各1 支（共2 支，槍枝管制
    編號0000000000、0000000000，均各
    含彈匣壹個）。
22、以色列ＩＭＩ廠製ＵＺＩ型口徑９ｍｍ之制式衝鋒槍1 支（
    槍枝管制編號0000000000，含彈匣1個）。
23、美國ＣＯＢＲＡＹ廠製Ｍ１１型口徑９ｍｍ之制式衝鋒槍1
    支（槍枝管制編號0000000000，含彈匣1個）。
24、菲律賓ＥＬＩＳＣＯＴＯＯＬ廠製Ｍ１６Ａ１型口徑５．５
    ６ｍｍ之制式步槍、美國ＣＯＬＴ廠製Ｍ１６型口徑５．５
    ６ｍｍ之制式步槍各1 支（共2 支，槍枝管制編號0000
    000000至0000000000，均各含彈匣1 個）
    。
25、口徑９ｍｍ之制式子彈300 顆，已試射3 顆，餘297顆。
26、口徑９ｍｍ之制式子彈5012顆，已試射54顆，餘4958顆。
27、口徑９ｍｍ之制式子彈300 顆，已試射3 顆，餘297顆。
28、口徑５．５６ｍｍ制式步槍彈446 顆，已試射2 顆，餘444
    顆。
29、口徑５．５６ｍｍ制式空包彈1顆。
